臺灣高等法院民事判決
上　訴　人　丁○○
　　　　　　戊○○○
共　　　同
訴訟代理人　林明輝律師
上　訴　人　丙○○
訴訟代理人　汪團森律師
上　訴　人　乙○○
訴訟代理人　壬○○
上　訴　人　己○○
被　上訴人　建洋實業股份有限公司
法定代理人　甲○○
訴訟代理人　秦玉坤律師
上列當事人間拆屋還地事件，上訴人對於中華民國95年11月27日
臺灣臺北地方法院94年度重訴字第838號第一審判決提起上訴，
本院於96年10月9日言詞辯論終結，判決如下：
    主      文
原判決關於命上訴人乙○○應將其所有坐落台北市○○區○○段
3小段第517號地號土地上、門牌號碼台北市○○區○○路347 巷
27弄12號面積18平方公尺建築物拆除，並將該部分土地騰空返還
被上訴人及全體共有人，及自民國九十三年五月五日起至騰空返
還上開土地之日止按月給付被上訴人新台幣仟玖佰伍拾貳元部
分，與該部分假執行之宣告，暨訴訟費用，均廢棄。
上開廢棄部分，被上訴人在第一審之訴及假執行之聲請均駁回。
上訴人丁○○、戊○○○、己○○、丙○○之上訴均駁回。
第一、二審訴訟費用，關於上訴人乙○○上訴部分，由被上訴人
負擔；第二審訴訟費用關於上訴人丁○○、戊○○○、己○○、
丙○○上訴部分，由上訴人丁○○、戊○○○、己○○、丙○○
負擔。
    事實及理由
壹、程序方面：
    查被上訴人於原審就其對上訴人丙○○請求部分，已繳納第
    一審裁判費，此有原法院於95年9月4日所為補費裁定及收據
    在卷可稽 (見原審卷第114頁、第115頁) 。上訴人丙○○爭
    執被上訴人未繳納第一審裁判費乙節，顯有誤會。
貳、實體方面：
一、被上訴人起訴主張：系爭土地係其與訴外人楊燕玉所共有，
    詎上訴人丁○○所有之門牌號碼臺北市○○區○○路347 巷
    41號如附圖所示C部分建物，面積331平方公尺 (下稱系爭41
    號房屋) 、上訴人戊○○○所有之門牌號碼臺北市○○區○
    ○路347巷27弄6號如附圖所示F部分建物 ，面積15平方公尺
    (下稱系爭6號房屋) 、上訴人己○○所有之門牌號碼臺北市
    萬華區○○路347巷27弄8號如附圖所示G部分建物 ，面積27
    平方公尺 (下稱系爭8號房屋)、上訴人丙○○所有之門牌號
    碼臺北市○○區○○路347巷27弄10號如附圖所示H部分建物
    ，面積23平方公尺 (下稱系爭10號建物) 、上訴人乙○○所
    有之門牌號碼臺北市○○區○○路347巷27弄12號如附圖所
    示I部分建物，面積18平方公尺 (下稱系爭12號房屋)無權占
    有使用系爭土地等情 ，爰依民法第767條、第821條及第179
    條之規定，求為命上訴人丁○○、戊○○○、己○○、丙○
    ○、乙○○應分別將系爭41、6、8、10、12號房屋拆除，並
    將該部分土地騰空返還予其及共有人楊燕玉全體；及均自93
    年5月5日起至騰空返還前開土地之日止，分別按月給付被上
    訴人新臺幣 (下同)7 萬2,676元、3,293元、5,928元、5,05
    0元、3,952元之判決 (原審為被上訴人全部勝訴之判決，上
    訴人不服，提起上訴)，並聲明：上訴駁回。
二、上訴人丁○○、戊○○○則以：系爭41號及6號房屋 ，乃係
    其等之被繼承人賴添丁於47年間向系爭土地原所有權人即訴
    外人楊喜久購買。訴外人楊喜久既為系爭土地原所有人，長
    期未有任何意見，可認為系爭土地之歷任所有人均默示同意
    其等使用系爭土地，故其等係有權占有。縱認其等為無權占
    有，被上訴人以系爭土地申報地價之10% 計算其等占用系爭
    土地所受相當於租金之利益，亦屬過高，應予酌減語，資為
    抗辯。並於本院聲明：(一)原判決不利於上訴人丁○○、戊○
    ○○之部分廢棄。(二)上開廢棄部分，被上訴人在第一審之訴
    及假執行之聲請均駁回。
    上訴人己○○則以：系爭8號房屋乃其配偶謝秀吉購買 ，如
    今謝秀吉已去世，被上訴人應以謝秀吉之全體繼承人為起訴
    對象，惟被上訴人僅以其為起訴對象，於法未合，應予駁回
    。又其居住系爭8號房屋已30多年 ，期間系爭土地原所有權
    人均未爭執，且其主觀上係以行使地上權之意思占有系爭土
    地，客觀上有使用他人土地長達20年以上之事實，應認其合
    於時效取得地上權之要件，係有權占有等語，資為抗辯。並
    於本院聲明：(一)原判決不利於上訴人己○○之部分廢棄。(二)
    上開廢棄部分，被上訴人在第一審之訴及假執行之聲請均駁
    回。
    上訴人丙○○則以：系爭10號房屋係其於89年9 月14日向訴
    外人李玉霜（已死亡）之子女李欽唐、李欽鑫及李榮斌所購
    得，而李玉霜於起造該屋時曾得當時土地所有人楊慶豐之同
    意使用系爭土地，故系爭10號房屋坐落於系爭土地係有權使
    用，並非無權占有。又系爭土地係被上訴人向訴外人楊永人
    買受取得，楊永人則係受訴外人楊喜久贈與而取得，楊喜久
    係受訴外人楊欽瑞贈與，然該等地主歷時多年均未興訟，足
    認其所有系爭10號房屋並非無權占有系爭土地，而係有權占
    有。被上訴人於買受系爭土地時，就現住戶之處理，應已與
    出賣人達成協議，則原地主早年如同意地上物之建築，被上
    訴人即應受其拘束等語，資為抗辯。並於本院聲明：(一)原判
    決不利於上訴人丙○○部分廢棄。(二)上開廢棄部分，被上訴
    人在第一審之訴及假執行之聲請均駁回。
    上訴人乙○○則以：系爭12號房屋係訴外人辛○○○所有，
    其並非系爭12號房屋所有權人，亦未占有系爭房屋，更無居
    住之事實，被上訴人請求其拆除並無理由等語，資為抗辯。
    並於本院聲明：(一)原判決不利於上訴人乙○○部分廢棄。(二)
    上開廢棄部分，被上訴人在第一審之訴及假執行之聲請均駁
    回。
三、兩造不爭之事實：
  (一)被上訴人於93年5月5日登記取得系爭土地應有部分1000分之
    963，與訴外人楊燕玉共有系爭土地。系爭土地於93年1月當
    期申報地價為每平方公尺2萬7,360元。
  (二)上訴人丁○○為繼受系爭土地上門牌號碼臺北市○○區○○
    路347巷41號如附圖所示C部分面積331 平方公尺之建物之事
    實上處分權人。
  (三)上訴人戊○○○為繼受系爭土地上門牌號碼臺北市○○區○
    ○路347巷27弄6號如附圖所示F部分面積15 平方公尺之建物
    之事實上處分權人。
  (四)上訴人己○○為系爭土地上門牌號碼臺北市○○區○○路34
    7巷27弄8號如附圖所示G部分面積27 平方公尺之建物之事實
    上處分權人。
  (五)上訴人丙○○為繼受系爭土地上門牌號碼臺北市○○區○○
    路347巷27弄10號如附圖所示H部分面積23平方公尺之建物之
    事實上處分權人。
四、按當事人主張有利於己之事實者，就其事實有舉證之責任，
    民事訴訟法第277條定有明文。又以無權占有為原因 ，請求
    返還土地者，占有人對土地所有權存在之事實無爭執，而僅
    以非無權占有為抗辯者，土地所有權人對其土地被無權占有
    之事實無舉證責任，占有人自應就其取得占有係有正當權源
    之事實證明之 (最高法院著有85年台上字第1120號、91年台
    上字第2578號等判決要旨參照) ，查上訴人丁○○、戊○○
    ○之被繼承人賴添丁曾向系爭土地原所有權人楊喜久購買門
    牌號碼台北市○○路347巷41號 (上訴人丁○○)及同巷27弄
    6號 (上訴人戊○○○)，即附圖C、F所示之房屋乙節，始終
    未能舉證證明之；再者依系爭土地舊謄本 (原審卷第144 頁
    至第151頁)所示，系爭土地原所有權人為楊欽瑞，嗣楊欽瑞
    於45年6月9日將土地贈與楊喜久，楊喜久則於56年7月20 日
    贈與系爭土地予楊永人，本件上訴人丁○○、戊○○○對於
    上開房屋為楊永人所建乙節，迄未能舉證證明之，按最高法
    院48年台上字第1457號判例意旨係認定：「土地房屋為各別
    之不動產，各得單獨為交易之標的，且房屋性質上不能與土
    地使用權分離而存在，亦即使用房屋必須使用該房屋之地基
    ，故土地及房屋同屬一人，而將土地及房屋分開同時或先後
    出賣，其間雖無地上權設定，然除有特別情事，可解釋為當
    事人之真意，限無賣屋而無基地之使用外，均應推定土地承
    買人默許房屋承買人繼續使用土地」，上訴人丁○○、戊○
    ○○既未能舉證證明上開房屋係楊永人所建，自不符上開判
    例意旨所指土地與房屋同屬一人而分開轉讓之意旨，本件殊
    無適用上開判例意旨之餘地。至其聲請傳訊證人王菜為證據
    方法，因證人王菜並非系爭房屋買賣契約之當事人，亦非見
    證人，其所為證言尚難認與待證事實有必要關聯，自毋庸予
    以傳訊。上訴人丁○○、戊○○○對其房屋占有系爭土地既
    未能舉證證明有正當權源，揆諸首揭判例意旨，尚難認定其
    等2人係有權占有系爭土地。
五、次按因時效取得地上權登記請求權者，不過有此請求權而已
    ，在未依法登記為地上權人以前，仍不得據以對抗土地所有
    人，而謂其係有權占有；又占有人之占有，縱已具備時效取
    得地上權之要件，倘係在土地所有權人或管理權人依民法第
    767條規定提起訴訟後 ，始向管轄地政機關聲請登記者，受
    訴法院毋庸就占有人是否具備時效取得地上權登記之要件，
    為實體上裁判（最高法院88年台上字第1729號判決意旨參照
    ）。查上訴人己○○對於其所有系爭8號即如附圖所示G部分
    房屋無權占有系爭土地達36年，且迄未向管轄地政機關聲請
    就系爭土地為地上權登記乙節，並不爭執，信屬實在，依上
    開判決意旨，上訴人己○○即未具備時效取得地上權之要件
    ，其主張系爭8號房屋對坐落之系爭土地有地上權 ，而為有
    權占有，尚非有據，不足採信。又上訴人己○○抗辯上開房
    屋為其配偶謝秀吉所購置，謝秀吉死亡後，上開房屋應為全
    體繼承人所公同共有云云，並提出房屋現值證明書、房屋稅
    課稅資料查詢 (原審卷第30、31頁) 佐證，惟查上開課稅資
    料，乃稅務機關對課稅標的之管理與記載，尚不足為認定上
    開房屋所有權歸屬之唯一依據，況原審至現場勘驗時，僅上
    訴人己○○住於該屋內，並無謝秀吉其他繼承人居住該屋內
    ，有勘驗筆錄 (原審卷第81頁) 在卷佐證，從而被上訴人對
    上訴人己○○主張無權占有，請求返還該房屋之系爭基地，
    為有理由，自應准許。又上開判決意旨並未區分公家宿舍或
    私人住宅，上訴人己○○抗辯上開房屋不適用該判決意旨，
    殊非有據，自不足採。
六、丙○○部分：
  (一)按訴狀送達後，原告不得將原訴變更或追加他訴。但有下列
    各款情形之一者，不在此限：一、被告同意者。二、請求之
    基礎事實同一者。……。七、不甚礙被告之防禦及訴訟之終
    結者。被告於訴之變更或追加無異議，而為本案之言詞辯論
    者，視為同意變更或追加；再按法院因第255條第1項但書規
    定，而許訴之變更或追加，或以訴為非變更或無追加之裁判
    ，不得聲明不服；又按訴之撤回，被告於期日到場，未為同
    意與否之表示者，自該期日起，其未於期日到場或係以書狀
    撤回者，自前項筆錄或撤回書狀送達之日起10日內未提出異
    議者，視為同意撤回，民事訴訟法第255條、第258條第1 項
    及第262條第4項分別定有明文。另按訴之同一與否，必當事
    人、訴訟標的及訴之聲明三者是否同一為斷，如在訴訟進行
    中三者有一變更，即應認原訴已有變更；復按原告將原訴變
    更時，如有以訴之變更合法為條件，撤回原訴之意思，而其
    訴之變更不合法者，除駁回新訴外，固應仍就原訴予以裁判
    。若其訴之變更合法，而其原訴可認為已撤回，因而終結者
    ，自應專就新訴裁判；末按被上訴人請求上訴人返還系爭房
    屋之原因，在第一審係僅主張收回自住，在原審則除主張收
    回自住外，並謂尚須收回重新建築云云，先後固非一致，第
    既經原審就此予以裁判，認為非訴之追加，無論其說明之理
    由如何，而依民事訴訟法第460條 (舊) 準用第258條關於『
    法院以訴為非變更或無追加之裁判，不得聲明不服』之規定
    ，上訴人要無聲明不服之餘地 (最高法院著有26年渝上字第
    386號、29年上字第1771號、46年台上字第548號等判例意旨
    參照)。查被上訴人於原審原起訴之被告楊淦元，於95年4月
    17日提出之民事準備書狀內主張略以：「1.系爭房屋 (門牌
    號碼台北市○○區○○路347巷27弄10號)是訴外人丙○○於
    89年9月14日向李玉霜 (已歿)之子女李欽唐、李欽鑫及李榮
    斌所購得。2.並於89年9 月27日移轉占有及事實處分權予訴
    外人丙○○。3.被告楊淦元對系爭房屋並無事實處分權。」
    等語，並提出2 份房屋買賣契約書為證 (見原審卷第71～78
    頁)。次查，被上訴人於95年7月26日提出書狀追加上訴人丙
    ○○為本案被告 (見原審卷第88頁)，並於95年9月13日提出
    民事辯論意旨狀列上訴人丙○○為本案被告 (見原審卷第12
    5頁)。再查被上訴人提起本件請求拆屋還地 (返還共有物)
    之訴，乃係以民法第767條、第821條規定之所有物 (共有物
    )返還請求權為訴訟標的，則被上訴人於95年8月29日向原審
    聲請略以：「本件被告所有上列門牌號碼之建物，依序分別
    占用原告所有坐落台北市○○區○○段3小段517地號土地面
    積為331平方公尺、15平方公尺、27平方公尺、23平方公尺
    、18平方公尺，有台北市建成地政事務所土地複丈成果圖在
    卷可查。是原告本件請求返還上開地號土地之總面積應為41
    4平方公尺 ，乘以其每平方公尺公告現值7萬9,000元後，本
    件訴訟標的之價額應為3,270萬6,000元，及應繳之裁判費為
    29萬9,848元；又再減除已繳之裁判費10萬元後 ，並可得應
    補繳之裁判費為19萬9,848元」等語 (見原審卷第108頁) ，
    並經原審於95年9月4日以94年度重訴字第838 號裁定命被上
    訴人補繳裁判費19萬9,848元在案。又查，被上訴人於95年9
    月13日提出民事撤回訴之一部狀，撤回原起訴被告楊淦元部
    分之訴 (見原審卷第120頁) ，而被告楊淦元於95年9月22日
    收受該狀後 (見原審卷第124頁)，並未在10日內提出異議。
    至於上訴人丙○○對於前揭被上訴人追加其為本案被告一事
    ，雖於原審95年9 月25日提出之答辯狀內主張略以：「一、
    ……訴請被告楊淦元應拆屋還地，但95年9 月13日伊所呈之
    辯論意旨狀，竟逕列丙○○為被告，此種當事人被告不同，
    其法律意義為何？倘原告意在撤回對被告楊淦元之訴，自應
    具狀或當庭表示記明筆錄後，由被告或訴代是否同意之表示
    ，民事訴訟法第262條規定參照 。再依法聲請追加被告丙○
    ○……」云云，惟其亦於同狀內為本案之言詞辯論 (見原審
    卷第134～138頁) 。從而，原審以被上訴人本於無權占有及
    不當得利之請求之基礎事實同一，不甚礙上訴人丙○○之防
    禦及訴訟之終結 (上訴人丙○○已參與本案訴訟) ，及上訴
    人丙○○於訴之追加無異議，而為本案之言詞辯論，暨被告
    楊淦元部分之訴，視為同意撤回等各情，而許被上訴人為訴
    之追加之裁判，無論其說明之理由如何，抑或未予說明其理
    由，揆諸前揭規定及判例意旨，上訴人丙○○主張被上訴人
    對其追加為被告於程序上有重大瑕疵，自非可採。末查原審
    就被上訴人追加上訴人丙○○為被告之程序縱有瑕疵，因原
    審已為上述補正，其瑕疵即已治癒，殊無就此予以廢棄發回
    之必要。
  (二)又查系爭土地之原所有人，有於43年6 月26日完成分割登記
    之楊欽瑞，有於45年7月16日完成贈與登記之楊喜久 ，有於
    57年1月17日完成贈與登記之楊永人，有於92年5月20日完成
    買賣登記之蔡天啟，有於93年4 月12日完成買賣登記之甲○
    ○ (被上訴人之負責人)等5人，並無楊慶豐，此有系爭土地
    異動索引及3 份舊土地登記簿謄本在卷 (見原審卷第38頁至
    第40頁及第144頁至第151頁) 可考，而上訴人丙○○所提蔡
    書標與李玉霜於79年11月23日所訂補簽房屋買賣契約書 (原
    審卷第72頁至第74頁)第5條雖約定：「本宗買賣之建物係屬
    違建，土地係佔有，其土地所有權人係楊慶豐，故土地僅有
    使用權」云云，惟因楊慶豐並非系爭土地所有權人，縱楊慶
    豐同意系爭10號即附圖H所示房屋建造於系爭土地 ，系爭土
    地原所有權人、歷次所有權均不受其拘束，遑論系爭土地現
    所有權人之被上訴人。再按所謂默示之意思表示，係指依表
    意人之舉動或其他情事，足以間接推知其效果意思者而言，
    若單純之沉默，則除有特別情事，依社會觀念可認為一定意
    思表示者外，不得謂為默示之意思表示 (最高法院29年上字
    第762號判例意思參照)，查本件上訴人丙○○既未能證明系
    爭土地所有權人同意李玉霜建造系爭房屋，系爭房屋建造完
    畢後，系爭土地之歷次所有權人僅多年未興訟，乃單純之沉
    默，依上開判例意旨，尚不得謂為默示之意思表示，上訴人
    丙○○執此主張其非無權占有，亦不足取。另本件被上訴人
    縱於買受系爭土地時，就系爭土地上房屋之處理方式，已與
    出賣人有所約定，惟此約定僅具有債權契約之性質，不生拘
    束第三人之效力，被上訴人縱使有所違反，亦僅生對該出賣
    人債務不履行之效果，不能據以認定，上訴人丙○○所有房
    屋占有系爭土地有何正當權源，況被上訴人所提其法定代理
    人甲○○與系爭土地所有權人蔡天啟於93年3 月22日所訂立
    之土地買賣契約書 (本院卷第140頁至第142頁) 中並未約定
    買受人同意系爭房屋建造於系爭土地等情，益見上訴人丙○
    ○所有系爭房屋坐落於系爭土地上，確屬無權占有。
七、另按拆屋還地之訴，其起訴被告應以現時占有該物之人為被
    告，如非現在占有該物之人，縱令所有人之占有係因其人之
    行為而喪失，所有人亦僅於此項行為具備侵權行為之要件時
    ，得向其人請求賠償損害，要不得本於物上請求權，對之請
    求返還所有物 (最高法院29年上字1061號判例意旨參照)。
    查系爭12號即如附圖I所示之房屋，原為黃元翔所有 ，由上
    訴人乙○○之配偶辛○○○於61年12月19日與黃元翔訂立不
    動產買賣契約書買入上開房屋，嗣由辛○○○於94年2月1日
    出賣上開房屋予庚○○，此有不動產買賣預約書，建築改良
    物買賣所有權移轉契約書 (本院卷第35頁至第39頁) 、台北
    市稅捐稽徵處萬華分處96年5月8日北市稽萬華乙字第096306
    56100號函 (同上卷第80頁)在卷可考，而上訴人乙○○自65
    年1 月22日即設籍住於台北縣板橋市○○里○○鄰○○路忠義
    巷20弄3號後即未再搬出，此有其戶籍謄本 (同上卷第40頁)
    、里長立具之住居所證明書 (同上卷第81頁) 在卷足稽，且
    原審至系爭房屋勘驗時，上訴人乙○○並不在該屋內，亦有
    勘驗筆錄 (原審卷第81頁) 附卷足憑，足見上訴人乙○○於
    被上訴人向原審起訴前早已不住於該房屋內，系爭房屋又非
    其所有，依上開判例意旨，上訴人乙○○並未占用系爭土地
    ，被上訴人對之請求拆除建物並返還系爭土地，殊非有理，
    不應准許。
八、要之，系爭土地分別為上訴人丁○○、戊○○○、己○○、
    丙○○所有之上開房屋所占用，其等對於各該房屋又有事實
    上處分權，且其等房屋占有系爭土地復無正當權源，被上訴
    人為系爭土地之共有人，其本於所有權應有部分法律關係，
    請求上訴人等拆屋後返還系爭土地予被上訴人及全體共有人
    如附表一所示，為有理由，應予准許。至於訴請上訴人乙○
    ○拆屋還地部分則為無理由，不應准許。
九、未按無法律上之原因而受利益，致他人受損害者，應返還其
    利益。民法第179條定有明文；而所得請求返還之範圍 ，應
    以對方所受之利益為度，故無權占有他人房屋，可能獲得相
    當於租金之利益，應屬社會通常之觀念。又城市地方房屋之
    租金，以不超過土地及其建築物申報總價年息10%為限 ，亦
    為土地法第97條第1 項所明定。而所謂土地價額係指法定地
    價，法定地價係指申報地價，建築物價額則依該管縣、市地
    政機關估定之價額，為土地法施行法第25條、土地法第148
    條所明定。查系爭土地之地目屬於建地，且位處工商繁榮、
    交通便利之莒光路、西園路及西藏路間，鄰近捷運龍山寺站
    ，並與台北市立雙園國小、萬華國中、華江高中等學校相鄰
    ，交通與生活機能完備，有系爭土地登記謄本及其坐落地段
    之電子地圖附卷可稽 (原審卷第6、112頁) ，應認被上訴人
    主張上訴人等就占用系爭土地所受相當於租金之利益，以系
    爭土地申報地價之10%計算，尚屬適當 ，並無過高。從而系
    爭土地於93年之申報地價為每平方公尺2萬7,360元，而被上
    訴人之應有部分為963∕1000等情 ，按上訴人丁○○及戊○
    ○○、己○○、丙○○各自占有系爭土地之面積，分別計算
    其應給付予被上訴人相當於租金之利益，計算式如附表三所
    示，從而被上訴人請求上訴人等各自93年5月5日起至騰空返
    還系爭土地之日止，按月給付被上訴人如附表二所示之金額
    ，為有理由，亦應准許。至被上訴人主張上訴人乙○○無權
    占有而訴請拆屋還地，既為無理由，則其本於無權占有進而
    請求相當於不當得利之損害金，自非有理，不應准許，附此
    敘明。
十、綜上所述，被上訴人本於所有權作用，不當得利法則，請求
    上訴人丁○○、戊○○○、己○○、丙○○各自拆除如附表
    一所示土地上如附圖所示部分之房屋，騰空返還各自占用土
    地予被上訴人及其他共有人，並均自93年5月5日起至騰空返
    還上開土地之日止，按月給付被上訴人如附表二所示之金額
    ，為有理由，應予准許，逾此部分之請求，為無理由，不應
    准許。上開不應准許部分 (即上訴人乙○○部分) ，原審判
    命上訴人乙○○拆屋還地及給付相當於不當得利之損害金，
    並依兩造聲請，酌定相當擔保金額為准、免假執行之宣告，
    即有未洽，上訴人乙○○上訴意旨指摘原判決此部分不當，
    為有理由，爰由本院就此部分予以廢棄改判。至上開應准許
    部分，原審判命上訴人丁○○、戊○○○、己○○、丙○○
    拆除上開房屋並騰空返還系爭土地予被上訴人及其他全體共
    有人，並各自如數給付上開金額予被上訴人，且依兩造聲請
    酌定相當擔保金額，為准、免假執行之宣告，核無不合，上
    訴人丁○○、戊○○○、己○○、丙○○上訴意旨指摘原判
    決此部分不當，求予廢棄改判，為無理由，應予駁回。
十一、上訴人丙○○聲請傳訊證人蔡書標、劉阿乾，因本件上訴人
    丙○○無權占有之事情已明，上訴人聲請上開2位證人所擬
    證實者復與本件待證事實無必要關聯，即無傳訊之必要。
    本件事實已臻明確，兩造其餘主張、攻擊防禦方法及其他未
    經援用之證據，經審酌尚無礙於本院前述之認定，無一一論
    究之必要。
十二、據上論結，本件上訴為有一部有理由，一部無理由，依民事
    訴訟法第449條第1項、第450條、第79條，判決如主文。
中　　華　　民　　國　　96　　年　　10　　月　　23　　日
                    民事第13庭
                        審判長法　官  黃嘉烈
　  　　　　　　　　　　　　　法　官  高鳳仙
　　  　　　　　　　　　　　　法　官  許文章
正本係照原本作成。
如不服本判決，應於收受送達後20日內向本院提出上訴書狀，其
未表明上訴理由者，應於提出上訴後20日內向本院補提理由書狀
（均須按他造當事人之人數附繕本）上訴時應提出委任律師或具
有律師資格之人之委任狀；委任有律師資格者，另應附具律師資
格證書及釋明委任人與受任人有民事訴訟法第466條之1第1項但
書或第2項（詳附註）所定關係之釋明文書影本。
中　　華　　民　　國　　96　　年　　10　　月　　25　　日
　　　　　　　　　　　　　　　書記官  陳明俐
附註：
民事訴訟法第466條之1（第1項、第2項）：
對於第二審判決上訴，上訴人應委任律師為訴訟代理人。但上訴
人或其他法定代理人具有律師資格者，不在此限。
上訴人之配偶、三親等內之血親、二親等內之姻親，或上訴人為
法人、中央或地方機關時，其所屬專任人員具有律師資格並經法
院認為適當者，亦得為第三審訴訟代理人。
附表一
一、上訴人丁○○應將其所有坐落於台北市○○區○○段3小段
    第517號地號土地上、門牌號碼台北市○○區○○路347 巷
    41號如附圖所示Ｃ部分建物拆除，並將該部分土地面積331
    平方公尺騰空返還被上訴人及共有人楊燕玉全體。
二、上訴人戊○○○應將其所有坐落於台北市○○區○○段3小
    段第517號地號土地上、門牌號碼台北市○○區○○路347巷
    27弄6號如附圖所示Ｆ部分建物拆除，並將該部分土地面積
    15平方公尺騰空返還被上訴人及共有人楊燕玉全體。
三、上訴人己○○應將其所有坐落於台北市○○區○○段3小段
    第517號地號土地上、門牌號碼台北市○○區○○路347巷27
    弄8號如附圖所示Ｇ部分建物拆除，並將該部分土地面積27
    平方公尺騰空返還被上訴人及共有人楊燕玉全體。
四、上訴人丙○○應將其所有坐落於台北市○○區○○段3小段
    第517號地號土地上、門牌號碼台北市○○區○○路347巷27
    弄10號如附圖所示Ｈ部分建物拆除，並將該部分土地面積23
    平方公尺騰空返還被上訴人及共有人楊燕玉全體。
附表二
一、上訴人丁○○應自民國93年5月5日起至騰空返還前開土地之
    日止，按月給付被上訴人新台幣柒萬貳仟陸佰柒拾陸元。
二、上訴人戊○○○應自民國93年5月5日起至騰空返還前開土地
    之日止，按月給付被上訴人新台幣參仟貳佰玖拾參元。
三、上訴人己○○應自民國93年5月5日起至騰空返還前開土地之
    日止，按月給付被上訴人新台幣伍仟玖佰貳拾捌元。
四、上訴人丙○○應自民國93年5月5日起至騰空返還前開土地之
    日止，按月給付被上訴人新台幣伍仟零伍拾元。
附表三
上訴人等占有系爭土地應給付予被上訴人相當於租金之利益（小
數點以下四捨五入）：
一、上訴人丁○○部分：新台幣7萬2,676元。
    〔計算式：2萬7,360元×331平方公尺×963/1000×10﹪÷1
    2＝7萬2676元〕
二、上訴人戊○○○部分：新台幣3,293元。
    〔計算式：2萬7,360元×15平方公尺×963/1000×10﹪÷12
      ＝3,293元〕
三、上訴人己○○部分：新台幣5,928元。
    〔計算式：2萬7,360元×27平方公尺×963/1000×10﹪÷12
      ＝5,928元〕
四、上訴人丙○○部分：新台幣5,050元。
    〔計算式：2萬7,360元×23平方公尺×963/1000×10﹪÷12
      ＝5,050 元〕
